臺灣屏東地方法院刑事判決              100年度易字第873號
公  訴  人  臺灣屏東地方法院檢察署檢察官
被      告  蘇春勝
上列被告因違反毒品危害防制條例案件，經檢察官提起公訴（10
0 年度毒偵字第1131號），被告於準備程序中就被訴事實為有罪
之陳述，經本院告知簡式審判程序之旨，並聽取被告及公訴人之
意見後，合議庭裁定由受命法官獨任進行簡式審判程序，判決如
下：
    主  文
蘇春勝施用第二級毒品，累犯，處有期徒刑柒月。
    事  實
一、蘇春勝前於民國91年間因施用毒品案件，經本院以91年度毒
    聲字第1006號裁定送勒戒處所觀察勒戒後，因認無繼續施用
    毒品之傾向，於91年9 月18日執行完畢釋放出所，並經臺灣
    屏東地方法院檢察署檢察官以91年度毒偵字第1068號不起訴
    處分確定。另於92年間因竊盜案件，經本院以92年度易字第
    80號判處有期徒刑1 年2 月，緩刑4 年確定；又於94年間因
    施用毒品案件，經本院以94年度簡字第289 號判處有期徒刑
    4 月確定，前開緩刑嗣經本院以95年度撤緩字第25號裁定撤
    銷，上開2 罪接續執行，於95年9 月18日因縮刑期滿假釋出
    監，並付保護管束；其復於前開保護管束期間內之95年間因
    施用毒品案件，經本院以96年度簡字第272 號判處有期徒刑
    6 月確定，上開假釋經撤銷，並執行所餘殘刑及上開6 月之
    有期徒刑，嗣前開2 罪經本院以96年度聲減字第161 號裁定
    各減為有期徒刑7 月、2 月，應執行有期徒刑7 月確定，迄
    於96年10月15日縮刑期滿執行完畢。詎其明知甲基安非他命
    係毒品危害防制條例第2 條第2 項第2 款所定之第二級毒品
    ，不得非法持有、施用，竟仍基於施用第二級毒品甲基安非
    他命之犯意，於100 年4 月9 日中午12時許，在其位於屏東
    縣東港鎮○○街16之21號之住處內，以將甲基安非他命置於
    玻璃球內燒烤，吸食所產生煙霧之方式，施用第二級毒品甲
    基安非他命1 次。嗣於100 年4 月12日上午7 時許，因另案
    為警通知到案說明時，其在未有偵查犯罪職權之機關或公務
    員發現其上開施用第二級毒品犯罪前，即向警方坦承上開施
    用第二級毒品之犯行，並接受裁判，復經徵得其同意後採尿
    送驗，檢出甲基安非他命陽性反應，始查悉上情。
二、案經屏東縣政府警察局東港分局移送臺灣屏東地方法院檢察
    署檢察官偵查起訴。
    理  由
一、本件被告蘇春勝所犯係死刑、無期徒刑、最輕本刑為3 年以
    上有期徒刑以外之罪，其於本院準備程序中就前揭被訴事實
    為有罪之陳述，經受命法官告知簡式審判程序之旨，並聽取
    其與公訴人之意見後，本院認無不得或不宜改依簡式審判程
    序進行之處，爰依刑事訴訟法第273 條之1 第1 項、第284
    條之1 之規定，本院合議庭裁定由受命法官獨任依簡式審判
    程序審理，合先敘明。
二、上揭犯罪事實，業據被告蘇春勝於警詢及本院審理時均坦承
    不諱，而被告為警查獲時所採集之尿液檢體，經送請正修科
    技大學超微量研究科技中心檢驗，其結果呈甲基安非他命陽
    性反應，有該研究中心100 年4 月28日編號R00-0000-000號
    尿液檢驗報告1 份在卷可稽( 見警卷第8 頁) ，並有屏東縣
    政府警察局東港分局偵辦毒品危害防制條例尿液受檢人真實
    姓名對照表、查獲毒品危害防制條例案件初步檢驗報告表、
    簡易快篩檢試劑呈毒品反應之檢驗結果各1 紙及初步檢驗照
    片2 張附卷可佐( 見警卷第7 、9 至11頁) ，足認被告上開
    任意性之自白顯與事實相符，堪信為真實。是本件事證明確
    ，被告蘇春勝上開施用第二級毒品甲基安非他命之犯行，洵
    堪認定。
三、按觀察、勒戒或強制戒治執行完畢釋放後，5 年內再犯第10
    條之罪者，應依一般刑事訴訟程序予以起訴論罪科刑，此觀
    諸毒品危害防制條例第20條、第23條第2 項規定自明。再按
    犯毒品危害防制條例第10條之罪，經觀察、勒戒後，認無繼
    續施用毒品之傾向，應即釋放，並為不起訴處分；認有繼續
    施用毒品之傾向者，應由檢察官聲請法院裁定令入戒治處所
    施以強制戒治，至無繼續戒治之必要，強制戒治期滿，應即
    釋放，由檢察官為不起訴處分。經觀察勒戒、強制戒治執行
    完畢釋放後，5 年內再犯第10條之罪，依93年1 月9 日修正
    施行之毒品危害防制條例第23條第2 項規定意旨，應由檢察
    官偵查起訴。又依修正後之規定，僅限於「初犯」及「5 年
    後再犯」2 種情形，始應先經觀察、勒戒或強制戒治程序。
    倘被告於5 年內已再犯，經依法追訴處罰，縱其第3 次（或
    第3 次以上）再度施用毒品之時間，在初犯經觀察、勒戒或
    強制戒治執行完畢釋放5 年以後，已不合於「5 年後再犯」
    之規定，且因已於「5 年內再犯」，顯見其再犯率甚高，原
    實施觀察、勒戒或強制戒治，已無法收其實效，即應依該條
    例第10條處罰（最高法院97年度第5 次刑事庭會議決議參照
    ）。查被告蘇春勝前於91年間因施用毒品案件，經本院以91
    年度毒聲字第1006號裁定送勒戒處所觀察勒戒後，因認無繼
    續施用毒品之傾向，於91年9 月18日執行完畢釋放出所，並
    經臺灣屏東地方法院檢察署檢察官以91年度毒偵字第1068號
    不起訴處分確定。復於前開觀察勒戒執行完畢釋放後5 年內
    之94年間，因施用毒品案件而經本院以94年度簡字第289 號
    判處有期徒刑4 月確定，再於98年間因施用毒品案件，經本
    以98年度易字第1002號判處有期徒刑8 月確定之事實，有臺
    灣高等法院被告前案紀錄表1 份在卷可參，是被告既曾於「
    5 年內再犯」，且經法院判處罪刑確定，則其於100 年4 月
    9 日中午12時許，再次施用第二級毒品甲基安非他命之行為
    ，揆諸前開最高法院決議意旨，即非屬該條例第20條第3 項
    所定「5 年後再犯」之情形，則檢察官逕行依毒品危害防制
    條例第23條第2 項之規定，予以追訴，應屬適法，本院自應
    依法予以論罪科刑。
四、核被告蘇春勝所為，係犯毒品危害防制條例第10條第2 項之
    施用第二級毒品罪。其於施用第二級毒品甲基安非他命前持
    有第二級毒品甲基安非他命之低度行為，已為其後施用第二
    級毒品甲基安非他命之高度行為所吸收，應不另論罪。另被
    告有如事實欄所載有期徒刑執行完畢之前科紀錄，有前開臺
    灣高等法院被告前案紀錄表1 份在卷可查，其於有期徒刑執
    行完畢後，5 年以內故意再犯本件有期徒刑以上之罪，為累
    犯，應依刑法第47條第1 項之規定，加重其刑。又被告於施
    用上開毒品後，在未有偵查犯罪職權之機關或公務員發覺其
    上開施用毒品犯罪前，即向警方坦承上開施用毒品之犯行，
    ，有屏東縣政府警察局東港分局100 年8 月4 日東警分偵字
    第1000013333號函暨所檢附之偵查報告1 份附卷可按( 見本
    院卷第19、20頁) ，並進而接受裁判，是被告之行為，已合
    於自首要件之規定，爰依刑法第62條前段之規定，減輕其刑
    ，並與前開加重部分，依法先加重後減輕之。爰審酌被告曾
    因施用毒品經裁定送勒戒處所觀察勒戒，並處以罪刑後，仍
    未能徹底戒斷其施用毒品之惡習，而再次違犯本件施用毒品
    之罪，足見其陷溺已深，其自制力亦屬不佳，有再入監矯治
    之必要，惟念及其於犯罪後已坦承犯行，態度尚可，且其施
    用毒品行為僅係戕害其自己身心健康，並無加害他人，暨衡
    及其素行、智識程度、生活狀況等一切情狀，量處如主文所
    示之刑。
據上論斷，應依刑事訴訟法第273 條之1 第1 項、第284 條之1
、第299 條第1 項前段，毒品危害防制條例第10條第2 項，刑法
第11條前段、第47條第1 項、第62條前段，判決如主文。
本案經檢察官鍾佩真到庭執行職務。
中    華    民    國   100    年    8     月    31    日
                刑事第一庭   法  官  許瑜容
以上正本證明與原本無異。
如不服本判決，應於收受本判決送達後10日內向本院提出上訴書
狀，其未敘述上訴理由者，並得於上訴期間屆滿後20日內向本院
補提理由書狀（均須按他造當事人之人數附繕本）「切勿逕送上
級法院」
中    華    民    國   100    年    8     月    31    日
                             書記官  龔惠婷
附錄本案論罪科刑法條全文：
毒品危害防制條例第10條
施用第一級毒品者，處六月以上五年以下有期徒刑。
施用第二級毒品者，處三年以下有期徒刑。